Inventaris van de verzameling Buitenlandse Kaarten Leupe,: Eerste Gedeelte (VEL)
Nationaal Archief, Den Haag
- Zee-, kust- en rivierkaarten, 4.VEL - B
  - Azië, 4.VEL - B.3
    - Indische Archipel, 4.VEL - B.3.19
      - Timor, de Kleine Soendasche Eilanden
        - Kaart van een gedeelte van de Westkust van Celebes, van Oedjo Pande offte Casteel Rotterdam, tot de Hoek Tanakecka, benevens de eilandjes en klippen Medemblik, Middelburg, Hoorn, Amsterdam en die verder tusschen dezen en de Kust van Celebes liggen., 18de eeuw.; 4.VEL - 458; Manuscript Groot 0.50 - 0.74 El.; Schaal van 10 D. m. = 160 strep.
          4º - 6º Z.Br.
          De laatstgenoemde eilandjes dragen ook Inlandsche namen.
        - Kaart van de Westkust van Celebes, de Oosthoek van Borneo, alsmede de eilanden gelegen tusschen de Oosthoek van Java tot aan Straat Saleyer., 1693 - 1702.; 4.VEL - 459; Manuscript Groot 0.525 - 0.74 El.; Schaal van 30 D. m. = 100 strep.
        - Situatie-plan van het Fort Rotterdam op Macassar, met de daarvoor leggende Rheede enz., 4.VEL - 460; Manuscript Groot 0.70 - 0.55 El.; Schaal van 500 roeden = 247 strep.; C.F. Reimer
          De reede volgens opname van den Luitenant ter zee A. A. Buyskes.
        - Kaart van de Noord- en een gedeelte van de Oostkust van Celebes, de Sangi- en Talautsche Eilanden, de Zuidkust van Magindanao, Ternate, Tidor enz., 18de eeuw.; 4.VEL - 461; Manuscript Groot 1.02 - 0.73 El.; Schaal van 30 D. m. = 215 strep.
          0º 40' Z.Br. 8º 50' N.Br.
        - Kaart van de Noord- en een gedeelte van de Oostkust van Celebes, de Sangi- en Talautsche Eilanden, de Zuidkust van Magindanao, Ternate, Tidor enz., 1677.; 4.VEL - 462; Manuscript Groot 0.52 - 0.74 El.; Schaal van 30 D. m. = 215 strep.; J. vd. Wall
          Vervaardigd door J. vd. Wall.
          0º Z.Br. 9º 10' N.Br.
        - Kaart van de Bocht van Tomine (Oostkust van Celebes), beseylt met de Hoeker de Brandgans. A:o 1682., 4.VEL - 463; Manuscript Groot 0.52 - 0.74 El.; Schaal van 15 D. m. = 137 strep.; Jan van der Wall
          Vervaardigd door Jan van der Wall. Schipper.
          2º 15' Z.Br. º 35' N.Br.
        - Kaart van de Bocht van Tomine (Oostkust van Celebes), beseylt met de Hoeker de Brandgans. A:o 1682., 1865.; 4.VEL - 464; Lithographie. Groot 0.485 - 0.65 El.; Schaal van 15 D. m. = 137 strep.; Jan van der Wal
          Vervaardigd door Jan van der Wall. Schipper. 1682.
          Uitgegeven door de Wed. E. Spanier. 's Hage.
          Uitgegeven door het Koninklijk Instituut voor Taal-, Land- en Volkekunde van Nederl. Indie. Met geschied- en zeevaartkundige toelichtingen door de Heeren Leupe en Obreen.
        - Kaart van de Oostkust van Celebes, van Straat Bouton tot Cabo Falla boëa (Talabo of Taljabo)., 17de eeuw.; 4.VEL - 465; Manuscript Groot 0.52 - 0.735 El.; Schaal van 15 D. m. = 110 strep.
          1º - 5º 20' Z.Br.
        - Kaartje van de Zuid-oostkust van Celebes, volgens opname van den Assistent-Resident van Goenong Tello (Gorontalo)., 1831 en 1834.; 4.VEL - 466; Manuscript Groot 0.36 - 0.23 El.; J.N. Vosmaer
          Vervaardigd door J.N. Vosmaer.
          2º 30' - 4º 30' Z.Br. 121º 50' - 123º 10' L.O. Gr.
          Hierop afzonderlijk: de Vosmaersbaai.
        - Nieuwe kaart van de Straat Bouton en de Oostkust van Celebes, met hare Eylanden, Klippen enz: nu nieuws bevaren met het fluyterschip Castricum ende het jacht Breskens enz.: gedaan in 't fluytschip Castricum, den 6 Maart 1643., 4.VEL - 467; Manuscript Groot 0.52 - 0.48 El.; Schaal van 20 D. m. = 93 strep.; J. Coen
          Vervaardigd vermoedelijk door den Opperstuurman J. Coen.
          5º 50' Z.Br. 0º 40' .r.
          Als hoofd over beide schepen was den Commandeur Marten Gerritsz. Fries.
          Hierop afzonderlijk: een plan van de Castricumsbaai.
        - Kaart van Straat Bouton, van het Zuyder Eyland tot het eyland Wawony., 18de eeuw.; 4.VEL - 468; Manuscript Groot 0.72 - 0.52 El.; Schaal van 4 D. m. = 185 strep.
        - Kaart van de Eilanden Karkalang, Lierong, Kabruang, Kakarottang enz., 18de eeuw.; 4.VEL - 469; Manuscript Groot 0.52 - 0.73 El.; Schaal van 4 D. m. = 182 strep.
        - Kaart van de Eilanden Peling, Bangay enz., 17de eeuw.; 4.VEL - 470; Manuscript Groot 0.24 - 0.33 El.; Schaal van 4 D. m. = 70 strep.
          Kaart van de Eilanden Ouby, Gape, Bangay enz.Schaal van 8 D. m. = 120 strep.Groot 0.48 - 0.33 El.a en b afzonderlijk op dezelfde kaart.
          Kaart van de Eilanden Bouton, Pangasane, Wawony enz.Schaal van 2 D. m. = 601 strep.Groot 0.24 - 0.33 El.
        - Kaart van de Oubyse Eylanden, Ouby Major, Ouby Laten, het Eyland Maga, met alle daeromleggende reven enz., 18de eeuw.; 4.VEL - 471; Manuscript Groot 0.50 - 0.71 El.; Schaal van 5 D. m. = 560 strep.
        - Land- en Zeecaert van 't Eyland Ouby en daeromleggende Eylanden, zoodanig als het zelve door den Luytenant Pieter Lyn en den Sergeant Jacob Cloek zy bevonden., ca. 1700.; 4.VEL - 472; Manuscript Groot 0.52 - 0.40 El.
          Overgekomen uit Batavia 1699
          Zie VOC 1.04.02 inv. nr. 8080, fol. 232 - 237
      - Moluksche Eilanden
        - Algemeen
          - Kaart van de Ternataansche Eilanden, Ternate, Tidor, Halmaheira of Batachina, Macquian, Batchain enz., 1681.; 4.VEL - 473; Manuscript Groot 0.52 - 0.74 El.; Schaal van 15 D. m. = 139 strep
            Vervaardigd door Pieter Stippert
            1º Z.Br. 2º 40' N.Br.
          - Kaart van de Ternataansche Eilanden, Ternate, Tidor, Halmaheira of Batachina, Macquian, Batchain enz., 18de eeuw.; 4.VEL - 474; Manuscript Groot 0.45 - 0.45 El.; Schaal van 10 Duitse mijlen = 272 strep.
            1º 35' ZBr. 2º 45' N.Br.
          - Kaart van het Eiland Ceram, Bouro, Amboina en bygeleger Eilanden., voor 1669.; 4.VEL - 475; Manuscript Groot 0.52 - 0.74 El.; Schaal van 15 D. m. = 115 strep.
            1º 20' - 5º 50' Z.Br.
          - Kaart van de Moluksche Eilanden, een gedeelte van Ceram, op de Noordkust tot Batauw, op de Zuidkust tot Amahay., 1739.; 4.VEL - 476; Manuscript Groot 0.70 - 0.52 El.; Schaal van 11 Duitse mijlen = 205 strep.; Matthys de Haas
            Vervaardigd door Matthys de Haas. Batavia.
          - Kaart van de Banda Eilanden, opgenomen door G. M. Cumming, Luitenant der Britsche Zeemagt., ca. 1836.; 4.VEL - 477; Manuscript Groot 0.40 - 0.53 El.; M. van Vreeland
            Vervaardigd door M. van Vreeland. Luitenant ter zee.
            4º 10' - 4º 50' Z.Br. 129º 50' - 130º 30' L. O. Gr.
            Hierop zeilaanwijzingen.
        - Ternate
          - Situatie plan van 't Fort Oranje, behelsende de Oostelyke Kust van het Eyland Ternate van de Lagune tot voorby Tolucco enz., 4.VEL - 478; Manuscript Groot 0.35 - 0.30 El.; Schaal van 400 Roeden = 340 strepen.; C. T. Reimer
            Vervaardigd door C. T. Reimer.
        - Taffoery, Meauw
          - Kaart van het Eyland Taffoery., 18de eeuw.; 4.VEL - 479; Manuscript Groot 0.405 - 0.53 El.; Schaal van 1/2 D. m. = 245 strep.
          - Kaart van het Eyland Meauw., 18de eeuw.; 4.VEL - 480; Manuscript Groot 0.405 - 0.53 El.; Schaal van 1 D. m. = 220 strep.
        - Amboina
          - Plan van de Baay van Amboyna., 4.VEL - 481; Manuscript Groot 0.46 - 0.28 El.; Schaal van 600 Rijnlandse roeden = 175 strepen.; C. F. A. Volborth
            Vervaardigd door C. F. A. Volborth. Samarang.
            kopie naar Reimer.
            Hierop afzonderlijk: de bogt Laba.
            - Blad 1, 4.VEL - 481.1
            - Blad 2, 4.VEL - 481.2
            - Blad 3, 4.VEL - 481.3
        - Ceram
          - Afbeelding van 't Land en de Rheede van Tambocco., 17de eeuw.; 4.VEL - 482; Manuscript Groot 0.40 - 0.535 El.; Schaal van 1 D. m. = 95 strep.
            Met Beschrijving.
          - Kaart van het Oostelykste gedeelte van Ceram., 17de eeuw.; 4.VEL - 483; Manuscript Groot 0.26 - 0.37 El.
            Kaart van het Westelykste gedeelte.Groot 0.27 - 0.37 El.a, b en c afzonderlijk op dezelfde kaart.
            Kaart van het West Eynde van Bouro.Schaal van 1 D. m. = 114 strep.Groot 0.26 - 0.37 El.
            Kaart van de Pagger op het Eyland Bouro.Schaal van 12 Rynl. roeden = 115 strepen.Groot 0.27 - 0.37 El.
      - Banda
        - Proeve eener Topographique kaart der voornaamste Eylanden, van Banda, voornamentlyk Neira Lonthoir, Goenong Api, Pisang en 't noordelykste gedeelte van Aay enz., 18de eeuw.; 4.VEL - 484; Manuscript Groot 0.58 - 0.475 El.; Schaal van 1 D. m. = 1.350 strep.
          Hierop afzonderlijk: een situatieplan van het fort Revenge, op het Eiland Aay gelegen.
          De opgaven der dieptens zijn genomen uit schetsen van den Luitenant ter zee
          A. A. Buyskes.
          Zie Leupe Marine 420, 426
      - Zuidooster- en Zuidwester Eilanden
        - Kaart van het Eiland Ceram, Bouro, een gedeelte van de Westkust van Nova Guinea, de Arouw Eilanden, Timor-laut, het Oostelykste gedeelte van Tymor en de daartusschen gelegen Eilanden., tussen 1669 - 1700.; 4.VEL - 485; Manuscript Groot 0.52 - 0.74 El.; Schaal van 15 D. m. = 65 strepen.
          Vervaardigd door Van de Wall
        - Kaart van een gedeelte der Zuid-Ooster Eilanden., 4.VEL - 486; Manuscript Groot 0.64 - 0.02 El.; M. van Vreeland
          Vervaardigd door M. van Vreeland.
          3º 30' - 6º 15' Z.Br. 131º - 135º L. O. Gr.
          Hierop de koerslijn van het fregat Diana: Van Amboina naar Nieuw-Guinea.
          Van Nieuw-Guinea naar Amboina.
          Van Amboina naar de Key en Aroe-Eilanden.
      - Papoeasche Eilanden
        - Pascaart van de Papoese Eylanden, die beoosten de Cust Halmaheira en bewesten Nova Guinea zyn gelegen., 1711.; 4.VEL - 487; Manuscript Groot 0.45 - 0.425 El.; Schaal van 10 D. m. = 185 strep.
          2º 20' Z.Br. 0º 45' N.Br.
      - Nieuw-Guinea
        - Kaart van de West- en Noordkust van Nieuw-Guinea, benevens de Papoesche Eilanden., 1705.; 4.VEL - 488; Manuscript Groot 0.52 - 0.74 El.; Schaal van 30 D. m. = 102 strep.
          7º 30' Z.Br. 1º 50' N.Br.
          Deze kaarten zijn vervaardigd door de Schippers enz., in de expeditie onder het bevel van Jacob Weyland.
        - Kaart van de West- en Noordkust van Nova-Guinea tot aan de hoek van Pammenoeke, de Papoese Eilanden en een gedeelte van de Noord-oostkust van Halmaheira., 1705.; 4.VEL - 489; Manuscript Groot 0.52 - 0.74 El.; Schaal van 20 D. m. = 135 strep.
          3º 40' Z.Br. 1º N.Br.
          Deze kaart is vervaardigd door de Schippers enz., in de expeditie onder het bevel van Jacob Weyland, doch in groot bestek.
        - Kaart van het Noordelijk gedeelte van Nova-Guinea van Brebes tot Geelvinks Oosthoek, de Groote Inbocht, met de daartegenoverleggende Eilandjes., 1705.; 4.VEL - 490; Groot 0.52 - 0.74 El.; Schaal van 20 D. m. = 135 strep.
          4º 10' Z.Br. 0º 30' N.Br.
          M/S.
        - Kaart van buytenkust van Nova-Guinea zoo als die is bezeilt door het fregat de Geelvink, de chaloup de Kraanvogel en de pantjalang Nova-Guinea., 1865.; 4.VEL - 491; Lithographie. Groot 0.51 - 0.77 El.; Schaal van 20 D. m. = 135 strep.
          Vervaardigd 1705. Gegraveerd op het Topograph. Bureau. (Departement van Oorlog).
          Uitgegeven door het Departement van Kolonien.
          Met geschied- en zeevaartkundige toelichtingen, door de Heeren Leupe en Obreen.
          N.b. bibl. 57F7
        - Kaart van buytenkust van Nova-Guinea zoo als die is bezeilt door het fregat de Geelvink, de chaloup de Kraanvogel en de pantjalang Nova-Guinea., 1865.; 4.VEL - 492; Lithographie. Groot 0.51 - 0.77 El.; Schaal van 20 D. m. = 135 strep.
          De kaarten no. 491 en 492 zijn eene reproductie van de no. 489 en 490.
        - Caerte van de ontdecte Custe ende plaetsen van Nova Guina, in 1623., 4.VEL - 493; Manuscript Groot 0.44 - 0.56 EI.; Schaal van 60 D.m = 98 strep.; Arent Martsz. De Leeuw
          Vervaardigd door Arent Martsz. De Leeuw. Opperstierman.
          0° - 18° Z.Br.
          Allerbelangrykste kaart van de reis van de jachten Pera en Arnhem, in 1623, onder bevel van Jan Carstensz. Arent Martsz, de Leeuw was aan boort van het jacht Perah.
          Zie VOC 1.04.02 inv. nr. 1080, fol. 56 - 71
        - Kaart van de Zuidwestkust van Nova - Guinea, waarop de trek der voyagie van Johannes Keyts, en die van Augustyn Dirks met de Pisang. In 1678 en 1679., 17de eeuw.; 4.VEL - 494; Manuscript Groot 0.52 - 0.74 EI.; Schaal van 45 Mijlen = 115 strep.
          1° - 12° Z.Br.
          A. A.
        - Plan der Ankerplaats Dobo, op de Aroe - eilanden., 1836.; 4.VEL - 495; Manuscript Groot 0.36 - 0.445 EI.; Lemmers
          Vervaardigd door M. van Vreeland,
          kopie naar het plan vervaardigd door den Luitenant ter zee Lemmers.
        - Kaart van het Eiland Vordate, het noordelykste der Teminber eilanden., 1836.; 4.VEL - 496; Manuscript Groot 0.29 - 0.040 EI.; M. van Vreeland
          0° 20' - 7° 50'Z.Br.130° 50' - 132° 30' L.O. Gr.
        - Kaart van de Verkende gedeelten der Z.W. Kust van Nieuw - Guinea, bepaald op eenen togt. Derwaarts door Zr. Ms. Korvet Triton., 1829.; 4.VEL - 497; Manuscript Groot 0.51 - 0.685 EI.; J. Modera
          Vervaardigd door J. Modera. Luitenant ter zee.
          3° 30' - 8 Z.Br.133° 30' - 139° 30' L. O. Gr.
          Behalven de trek der reis, komen op deze kaart belangrijke aanteekeningen voor.
        - Plan van het fort Du Bus, op Merkus - oord., 1829.; 4.VEL - 498; Manuscript; J. Modera
        - Kaart van de Trionsbaai, op de Z.W. Kust van Nieuw - Guinea., 1836.; 4.VEL - 499; Manuscript Groot 0.45 - 0.485 EI.; Schaal van 1 Geographische mijl = 123 strepen.; M. van Vreeland
          Vervaardigd door M. van Vreeland
  - Australië, 4.VEL - B.4
    - Nieuw-Holland, 4.VEL - B.4.1
      - Kaart van Hollandia - Nova, nader ontdeckt, Anno 1705, door het fluitschip Vossenbosch, de chialoup Wajer en de Phantialling Nova - Hollandia, den 2 Maart van Timor vertrocken., 4.VEL - 500; Groot 1.00 - 0.73 EL.; Schaal van 30 Duitse mijlen = 135 strep.
        7° 10' - 14° 30' Z.Br. 145° - 156' I. O. Ten.
        Deze schepen stonden onder de bevelen van den Schipper Maerten van Delft. Over deze reis bestaat een verslag, opgemaakt door de raden van Indië, Zwaerdecroon en Chasteleyn, uit de journalen getrokken.
      - Kaart van de Noordtzyde van 't Zuyd - land, beseilt en opgedaen met het fluytie de Vliegende Swaan, in de maand February, door Jan van der Wall., 1678.; 4.VEL - 501; Manuscript Groot 0.52 - 0.43 EI.; Schaal van 30 Duitse mijlen = 104 strep.; Jan van der Wall
        11° - 20° 40' Z.Br.
        De titel is minder juist, beter is het de Noordwestzijde.
      - Caert van 't Landt van d'Eendracht, uit Journalen ende affteyckeningen der stierluyden t' samengestelt., 1627.; 4.VEL - 502; Koperdruk Groot 0.61 - 0.30 EI.; Schaal van 60 Duitse mijlen = 164 strep.; Hessel Gerritsz.
        Vervaardigd door Hessel Gerritsz.
        Uitgegeven door Hessel Gerritsz. Amsterdam
        20° - 35° Z.Br.
        Hierop onder anderen: aanwijzing waar het Engelsche schip The Trial in 1622 is gebleven.
        Zie Rameskable Maps II-4.
        Heeres 59J6
      - Kaart van 't Lant van Eendracht, off afbeeldinge van 't Zuyt-landt, ontdect door den schipper Aucke Pietersz. Jonck in de maendt February en Maert, A. 1658, met Emeloort., 4.VEL - 503; Manuscript Groot 0.72 - 0.51 EI.; Schaal van 30Duitse mijlen = 230 strep.; Aucke Pietersz. Jonck
        Vervaardigd door Aucke Pietersz. Jonck.
        28° 25 - 34° 35' Z.Br.
        Op deze kaart komen mede voor, landverkenningen van het afgezeilde gedeelte der Kurst.
      - Kaart van 't Lant van Eendracht, off afbeeldinge van 't Zuyt-landt, ontdect door den schipper Aucke Pietersz. Jonck in de maendt February en Maert, A. 1658, met emeloort., 4.VEL - 504; Manuscript Groot 0.59 - 0.51 EI..; Schaal van 15 D.m = 280 strep.; Aucke Pietersz. Jonck
        29° 40' - 33° 45' Z.Br.
      - Kaart van 't Lant van Eendracht, off afbeeldinge van 't Zuyt-landt, ontdeckt door den schipper Aucke Pietersz. Jonck in de maendt February en Maert, A. 1658, met emeloort., 4.VEL - 505; Manuscript Groot 0.525 - 0.36 EI.; Schaal van 15 Duitse mijlen = 117 strep.; Aucke Pietersz. Jonck
        29° 20' - 33° 45' Z.Br.
      - Kaart van 't Lant van Eendracht, off afbeeldinge van 't Zuytlandt. Ontbreckt door den schipper Samuel Volckertz, in de maendt Februarie en Maart, A' 1658, met de Wakende Boey., 4.VEL - 506; Manuscript Groot 0.72 - 0.51EI.; Schaal van 60 Duitse mijlen = 162 strep.; Samuel Volckertsz
        Vervaardigd door Samuel Volckertsz.
        19° 5' - 36° 45' Z.Br.
        Zie VOC 1.04.02 inv. nr. 1225, fol. 218 - 227
      - Kaart van 't Lant van Eendracht, off afbeeldinge van 't Zuytlandt. Ontbreckt door den schipper Samuel Volckertz, in de maendt Februarie en Maart, A' 1658, met de Wakende Boey., 4.VEL - 507; Manuscript Groot 0.72 - 0.51 EI.; Schaal van 15 Duitse mijlen = 222 strep.; Samuel Volckertsz
        Vervaardigd doorSamuel Volckertsz.
        28° 55' - 32° 10' Z.Br.
      - Kaart van 't Lant van Eendracht, off afbeeldinge van 't Zuytlandt. Ontbreckt door den schipper Samuel Volckertz, in de maendt Februarie en Maart, A' 1658, met de Wakende Boey., 4.VEL - 508; Manuscript Groot 0.74 - 0.52 EI.; Schaal van 15Duitse mijlen = 74 strep.; Samuel Volckertsz
        23° - 32° 40' Z.Br.
        Bij de kaarten no 503, 504, 506, 507 behooren de journalen der schippers en dat van den opperstuurman op de Wakende Boey, Abram Leeman.
      - Kaart van 't Zuydland bezeilt door den schipper Willem de Vlamingh, in de maanden januari en February, Anno 1697, met 't jacht de Geelvink. De hoecker de Nyptangh. Ende 't galjoot 't Weseltje enz., 4.VEL - 509; Manuscript; Schaal van 20 D.m = 161 strep,
        33° 10 - 20° 45' Z Br.
        Men vindt verder op de kaart aangegeven, de plaatsen waar geankerd zijn geweest; alsmede afzonderlijk: eene beschrijving der kust. De journalen dezer schepen zijn nog voorhanden.
        Zie VOC 1.04.02 inv. nr. 5060 Geelvinck, inv. nr. 5062 Nijptangh, inv. nr. 5064 't Wezeltje.
        Het Eiland Rottenest.Drie bladen.Schaal van 3 Duitse mijlen = 175 strep.Groot 0.505 - 0.73 EI.31° 48' Z.Br.Die eiland komt afzonderlijk op deze kaart voor.
      - Kaart van het Eiland Rottenest., 17de eeuw.; 4.VEL - 510; Manuscript; Schaal van 0.74 - 0.51 EI.; Groot 0.74 - 0.51 EI.; Schaal van 2 Duitse mijlen = 58 strep.
        21° - 33° Z.Br.
        VOC verwijzing uit 509
      - Kaart van het Westelykste ge deelte van 't land van de Eendragt of Nova - Hollandia, strekkende van het Eyland Rottenest tot voorby de Willems Rivier, 4.VEL - 511; Koperdruk Verschillende mijlschalen.; Schaal van 45 D. zeemansmijlen van 15 in een GR. = 252 strepen.; Johannes van Keulen
        Vervaardigd door Johannes van Keulen. Amsterdam.
        21° - 32° 25' Z.Br.
        Zie atlas S VI
        Het Eiland Rottenest.Twee bladen.Schaal van 2 D. zeemansmijlen = 100 strepen.Groot 0.495 - 0.59 EI.Afzonderlijk op dezelfde kaart.
        N.b. Zie atlas S VI
    - Houtmans Abrolhols, 4.VEL - B.4.2
      - Kaart van de droogtens en Eylanden all waar het schip Zeewyk opgebleven is. A. 1727., 4.VEL - 512; Manuscript Groot 0.74 - 0.53 EI.; Schaal van 3 D.m = 108 strep.; Jan Styns
        Vervaardigd door Jan Styns. Schipper.
        28° 20 - 29° 15' z.Br.
        Overgekomen van Batavia. 1720.
        dl. 1 folio 350
      - Kaart van de droogtens en Eylanden all waar het schip Zeewyk opgebleven is. 1727., 4.VEL - 513; Lithografie Manuscript Groot 0.74 - 0.53 EI.; Schaal van 5 Duitse mijlen = 247 strep.; Abraham de Graaff
        Vervaardigd door Abraham de Graaff. Stuurman
        28° 20 - 29° 15' Z.Br
        1729 deel 1: 351
    - Kaart van de reizen van Abel Jansz. Tasman, commandeur (1642-1644), 4.VEL - B.4.3; Abel Jansz. Tasman
      - Carten. Dese landen zin ontdect by de Compangnie - ondeckers, behalven het Norderdeelt van Nova - Guina ende het Westeynde van Java; dit warck aldus by malkanderen gevoecht wt verscheyden schriften, alsmede wt eygen bevinding, by Abel Jansen Tasman, A. 1644, dat door order van den E.d.h. Gouverneur - General, Anthonio van Diemen., 1860.; 4.VEL - 514; Lithographie Groot 0.715 - 0.93 EL.; Schaal van 100 M.? = 70 strep.; L.D. Zurcher
        Vervaardigd door L.D. Zurcher, sculp. 1644
        Uitgegeven door jacob Swart naar de orgineele kaart, op pargament, benevens het journaal der reis 1642 - 1643
        50° Z.Br. 18° N.Br.
        Journaal 1.11.01.01 inv. nr. 121
  - Amerika, 4.VEL - B.5
    - Noord-Amerika, 4.VEL - B.5.1
      - Schetskaartje, vermoedelijk van Nova Francia en Acadia of Nova Scotia., 17de eeuw.; 4.VEL - 515; Manuscript Groot 0.34 - 0.20 EI.
        44° - 47° N.Br.
      - Schetskaart van Terre Neuve. De Golf van St. Laurens en daarbygelegen landen., 17de eeuw.; 4.VEL - 516; Manuscript Groot 0.34 - 0.20 EI.
        42° - 53° N.Br.
      - Schetskaartje van Nieuw-Engeland., 17de eeuw.; 4.VEL - 517; Manuscript Groot 0.20 - 0.33 ei.
        40° 30' - 44° N.Br.
      - Schetskaartje van Godinsbaay, met de monden der Willems-Graef Ernst - en Graef Hendrix - Rivieren, tusschen Cap Hinlopen en Cap de May., 1630.; 4.VEL - 518; Manuscript Groot 0.33 - 0.21 EI.
        38° 43' - 38° 54' N.Br.
      - Kaart van een gedeelte van Nieuw-Nederland, benevens het nieuw ontdeckte land, baye met drye rivieren, leggende op de hoochte van 38 tot 40 graden, door het jachten genaemt Onrust, schipper Cornelis Hendricx, van Munnickendam., 1616.; 4.VEL - 519A - 519B; Manuscript Groot 0.52 - 0.39 EI.; Cornelis Hendricx
        Vervaardigd door Cornelis Hendricx.Schipper.
        37° 30 - 43° N.Br.
        Oude loketkast St. Gen kaarten 2 nr. 23
        Wieder blz. 93
        - Blad 1, 4.VEL - 519A
        - Blad 2, 4.VEL - 519B
      - Kaart van Nieuw-Nederland, benevens een gedeelte van Nova Francia en Virginia., 1614.; 4.VEL - 520; Manuscript op perkament. Groot 0.64 - 0.49 EI.; Schaal van 50 Duitse mijlen = 126 strep.
        Vervaardigd door Block.
        35° - 50° N.Br.
        Uit Staten-Generaal Oud Loketkas kaarten 23
      - Kaart van Nieuw-Nederland, benevens een gedeelte van Nova Francia en Virginia., 1616.; 4.VEL - 521A - 521B; Chromolithographie. Perkament Groot 0.64 - 0.49 EI.; Schaal van 50 Duitse mijlen = 126 strep.
        Uitgegeven door E. Spanier. 's Hage.
        Onder deze kaart staat:
        Map annexed to the memorial presented tot the St - Gen. Of the U.P. on the 8st of Aug. 1616 by Gerrit Jacobsz. Witsen, Cum Sociis Directors of New Netherland etc.
        - Blad 1, 4.VEL - 521A
        - Blad 2, 4.VEL - 521B
      - The Island of St. John, divided in to Coutries and Parishes etc., 1785.; 4.VEL - 522; Koperdruk. Groot 0.37 - 0.71 EI.; Schaal van 10 Eng.m. = 113 str.
        Vervaardigd door Major Holland. Serv. Genen. of Canada.
        Uitgegeven door W. Faden
        Zee - en landkaart. Hierop afzonderlijk: the Gulf of Laurence etc.
      - Carte General de la Caroline, dresse sur les memoires le plus nouveau., 4.VEL - 523; Koperdruk. Verschillende mijlschalen.; Schaal van 19 Duitse mijlen = 90 strepen.
        Vervaardigd door Mr. S...
        Uitgegeven door Pierre Mortier. Amsterdam.
        30° - 37° N.Br. 76° - 69° L.
        Hierop afzonderlijk: Charlestown en bijgelegen rivieren.
      - A plan of the attack of fort Sulivan, the Key of Charles Town, in South - Caroline, on the 28st of June 1776 etc., 4.VEL - 524; Groot 0.32 - 0.39 EI.; Schaal van 1 Eng. m. = 80 strep
        Vervaardigd door an officer on the Spot.
        Uitgegeven door R. Sayer and J. Bennett. London.
    - Midden-Amerika, 4.VEL - B.5.2
      - Golf van Mexico, Honduras, Darien
        - Schetskaart van de Golf van Mexico., 17de eeuw.; 4.VEL - 525; Manuscript Groot 0.42 - 0.315 EI.
          19° - 25° N.Br.
        - Carte de la Louisiane et du cours du Mississipi, 18de eeuw.; 4.VEL - 525A
          Zie gedrukte notulen: St. Generaal inv. nr. 6710
          bijdrage brief 1718
        - Schetskaart van de Golf van Mexico., 17de eeuw.; 4.VEL - 526; Manuscript Groot 0.33 - 0.42 EI.
          18° - 21° N.Br.